【裁判字號】    99,破,8
【裁判日期】    990510
【裁判案由】    宣告破產
【裁判全文】
臺灣板橋地方法院民事裁定                 99年度破字第8號
聲  請  人  鈺盟科技股份有限公司
法定代理人  甲○○
上列聲請人聲請宣告破產事件，本院裁定如下：
    主  文
聲請駁回。
聲請程序費用由聲請人負擔。
    理  由
一、本件聲請意旨略以：
（一）聲請人鈺盟科技股份有限公司（下稱鈺盟公司）因經營不
      善，又遭遇經濟嚴重不景氣，營收狀況大幅受到影響，積
      欠廠商貸款，周轉不靈，終至聲請人無法繼續經營下去，
      因而陷於龐大之財務困境，根本償還不了，故不得不請求
      依法清理公司之債務。
（二）聲請人現金之總負債約為新臺幣（下同）13,567,799元，
      該債務已超過其總資產甚鉅，實有必要依破產法之相關規
      定宣告其破產，以維債務人及債權人雙方之利益，爰依破
      產法規定聲請宣告破產等語。
二、按公司法第211 條第2 項規定「公司資產顯有不足抵償其所
    負債務時，除得依第282 條辦理外，董事會應即聲請宣告破
    產」。參諸公司法為貫徹股份有限公司「企業所有」與「企
    業經營」分離之原則，對於公司業務之執行，採董事集體執
    行制，由董事會決議行之，對外則由董事會所選董事長代表
    之（司法院69廳民一字第0046號法律座談會研究意見參照）
    。又本條項係規定「董事會應即聲請宣告破產」，而董事會
    係意思決定機關，非代表機關。因此，本條項應解為公司資
    產顯有不足抵償其所負債務時，董事長應即召開董事會為聲
    請宣告公司破產之決議，然後由代表公司之董事（董事長）
    根據此一決議代表公司向法院聲請。依上規定及說明，股份
    有限公司聲請宣告破產，係採董事集體執行職務制，應由董
    事會先行決議後再由代表公司之董事長代表公司聲請宣告破
    產，並非董事長個人可得擅自決定。是揆諸上開公司法第
    211 條第2 項規定，本件聲請人向本院聲請破產自應先經董
    事會決議，董事長始得代表公司聲請宣告破產。
三、聲請人法定代理人甲○○雖主張公司因自98年起收入頓減，
    公司尚來不及召開董事會，各董事已萌生退意，其中董事阮
    新輝、吳靜雅已分別於98年10月1 日及98年11月25日逕以書
    面表示辭任，迄今尚未補選，因此未能作成向法院聲請破產
    之決議等語。惟查股份有限公司董事會因故不為或不能行使
    職權，致公司有受損害之虞時，法院因利害關係人或檢察官
    之聲請，得選任一人以上之臨時管理人，代行董事長及董事
    會之職權，但不得為不利於公司之行為。此觀公司法第208
    條之1 規定自明，是聲請人主張容非可採。
四、本件破產之聲請，聲請人並未依上揭公司法第211 條第2 項
    規定提出董事會相關決議，經本院於99年4 月19日裁定限於
    收受送達後10日內補正，逾期不補正，即駁回聲請。該裁定
    已於99年4 月21日送達聲請人，惟聲請人迄今逾期仍未補正
    ，其聲請破產宣告，自屬於法未合，應駁回其聲請。
五、依破產法第5條，民事訴訟法第78條，裁定如主文。
中    華    民    國    99    年    5     月    10    日
                  民事第二庭    法  官  張谷輔
以上正本係照原本作成
如對本裁定抗告須於裁定送達後10日內向本院提出抗告狀，並應
繳納抗告費新台幣1,000元整。
中    華    民    國    99    年    5     月    10    日
                                書記官  郭群裕

司法院資訊處製作；財團法人民間司法改革基金會備份。
